【裁判字號】    88,上易,2143
【裁判日期】    890125
【裁判案由】    竊盜
【裁判全文】
臺灣高等法院臺南分院刑事判決           八十八年度上易字第二一四三號   Ｃ
      上  訴  人
      即  被  告  乙  ○  ○
      選任辯護人  杜  婉  寧
右上訴人因竊盜案件，不服臺灣臺南地方法院八十八年度易字第二四八八號中華民國
八十八年十月二十二日第一審判決（起訴案號：臺灣臺南地方法院檢察署八十八年度
偵字第七八五五號），提起上訴，本院判決如左：
      主      文
上訴駁回。
      事      實
一、乙○○在臺南縣佳里鎮經營鉅國中古汽車館，為中古汽車買賣之業者，於民國八
    十八年四月二十八日以新台幣（下同）二十六萬元之價錢（原判決誤為含內部配
    備三十一萬四千元）出售一部中古車予甲○○，惟交車時甲○○發現車內配備與
    原指定購買之汽車不合，雙方經協調後同意解除契約並簽訂切結書，由乙○○簽
    發到期日為八十八年五月二十五日、面額五萬元及日到期日為八十八年六月十日
    、面額二十六萬四千元之本票各一張予甲○○收執，作為退費及賠償之用，嗣於
    八十八年五月二十五日，前開五萬元本票兌現後，另張二十六萬四千元本票兌現
    前，乙○○意圖為自己不法之所有，於八十八年六月七日十三時許，至台南縣佳
    里鎮○○路六百四十二巷十七號甲○○之住處，佯稱欲修正切結書之內容及給付
    本票票款二十六萬四千元，因甲○○不在，由甲○○之姐吳麗娜將該切結書及二
    十六萬四千元之本票取出而置於客廳桌上，適乙○○尿急而至廁所，返回客廳後
    即告知吳麗娜其廁所馬桶有蟲，並說其車內有殺蟲劑，要去拿殺蟲劑，待吳麗娜
    進廁所處理之際，乙○○即竊取置於客廳桌上之前開切結書及該張二十六萬四千
    元之本票後逃逸。
二、案經甲○○訴由臺南縣警察局佳里分局報請臺灣臺南地方法院檢察署檢察官偵查
    起訴。
      理      由
一、訊之上訴人即被告乙○○固坦承於上開時地至甲○○住處由吳麗娜招呼等情不諱
    ，惟矢口否認有何竊盜犯行，辯稱：那天伊只是去打招呼而已，不到五分鐘就走
    了，伊沒有看文件，也沒有上廁所，更沒有把本票或文件拿回去云云。然查：右
    揭事實，業據被害人吳麗娜指訴明確，且被告與被害人吳麗娜於偵查中經親至法
    務部調查局接受測謊鑑定，依採用控制問題法及混合問題法為鑑定，被告就其所
    稱「本票及切結書不是其拿走的及案發當天沒有借用吳女家的廁所」時，其測試
    結果呈情緒波動反應，應係說謊；被害人吳麗娜則無情緒波動反應，應未說謊，
    有法務部調查局陸(三)字第八八０五六九０八號鑑定通知書一紙在卷可參。按測
    謊鑑定，係依一般人在說謊時，會產生遲緩、緊張、恐懼、不安等心理波動現象
    ，乃以科學方法，由鑑定人利用測謊儀器，將受測謊者之上開情緒波動反應情形
    加以紀錄，用以判別受測者之供述是否屬實。故測謊鑑定，倘鑑定人具備專業之
    知識技能，復事先獲得受測者之同意，所測試之問題及其方法又具專業可靠性時
    ，該測謊結果，如認犯有不實之情緒波動反應，自得供裁判上之佐證，迨無疑義
    （最高法院八十七年度台上字第三九二八號判決亦採此見解）。本件被告經具有
    專業知識技能之調查局人員依先進之科學儀器鑑定之結果，被告顯有不實之情緒
    波動反應，有如上述，故其所辯，尚無足採。再參以被告自賠償五萬元後，迄今
    未曾與被害人接洽商談如何返還上開餘款二十六萬四千元部分，且亦未曾詢問有
    關本票之事等情觀之，益徵其心虛。綜稽上述，本件事證已甚明確，被告犯行應
    堪認定。至於告訴人甲○○事後已將該汽車賣予他人，應屬民事糾葛，與本件被
    告犯行無關，併予敘明。
二、查被告意圖為自己不法之所有，乘人不知而竊取他人之財物，核其所為，係犯刑
    法第三百二十條第一項竊盜罪。原審以被告罪證明確，適用刑法第三百二十條第
    一項、罰金罰鍰提高標準條例第一條前段，並審酌被告犯罪之動機、目的、手段
    、所生危害、犯罪後態度等一切情狀，量處有期徒刑六月，認事用法，俱無不合
    ，量刑亦稱妥適，被告上訴意旨，空言否認犯罪，為無理由，應予駁回。
據上論結，應依刑事訴訟法第三百六十八條，判決如主文。
本案經檢察官曾顯智到庭執行職務。
中    華    民    國      八十九      年      一      月      二十五    日
                                  臺灣高等法院臺南分院刑事第二庭
                                      審判長法官  游    明    仁
                                            法官  呂    佳    徵
                                            法官  李    文    福
右正本證明與原本無異。
不得上訴。
                                      法院書記官  徐    瑞    清
中    華    民    國      八十九      年      一      月      二十六    日
附錄：本判決論罪法條
刑法第三百二十條第一項：
意圖為自己或第三人不法之所有，而竊取他人之動產者，為竊盜罪，處五年以下有期
徒刑、拘役或五百元以下罰金。


司法院資訊處製作；財團法人民間司法改革基金會備份。
